【裁判字號】    99,訴,765
【裁判日期】    991222
【裁判案由】    毒品危害防制條例
【裁判全文】
臺灣基隆地方法院刑事判決               99年度訴字第765號
公  訴  人  臺灣基隆地方法院檢察署檢察官
被      告  林世欽
上列被告因違反毒品危害防制條例案件，經檢察官提起公訴（99
年度毒偵字第1384號），並經本院合議庭裁定改行簡式審判程序
，判決如下：
    主  文
林世欽施用第一級毒品，累犯，處有期徒刑柒月，扣案之注射針
筒壹支、殘渣袋肆個均沒收。
    犯罪事實及理由
一、犯罪事實：
    引用檢察官起訴書犯罪事實欄之記載（如附件）。
二、證據名稱：
    引用檢察官起訴書證據並所犯法條欄標題一證據清單之記載
    （如附件），另補充「被告林世欽於本院準備程序及審理時
    所為自白」及「臺灣高等法院被告前案紀錄表」。
三、量刑理由：
  (一)審酌被告施用毒品本屬自戕行為，未對他人法益造成明顯而
    立即之危害，犯後坦承犯行，節省司法資源，態度良好，惟
    其已有因施用毒品受觀察勒戒、強制戒治處分及刑罰執行之
    紀錄，最近一次施用第一級毒品案件則經法院判處有期徒刑
    7 月確定，有臺灣高等法院被告前案紀錄表在卷可稽，本案
    行為係於前案執行完畢後1 年內所犯，可見其意志力薄弱，
    未能徹底戒絕毒品，故有必要科以相當程度之刑罰，兼衡被
    告之前科素行，小學肄業學歷之智識程度，從事服務業、未
    婚、尚無子女之生活狀況，及其於警、偵訊時均曾具體供述
    毒品來源，但檢警未能據以查獲其他正犯或共犯等一切情狀
    ，量處如主文所示之刑。
  (二)扣案之注射針筒1 支、殘渣袋4 個，均係被告所有、供其施
    用海洛因所用之物，業據被告供承在卷，爰依刑法第38條第
    1 項第2 款規定宣告沒收。
四、應適用之法條：
  (一)刑事訴訟法第273 條之1 第1 項、第299 條第1 項前段、第
    310 條之2 、第454 條。
  (二)毒品危害防制條例第10條第1 項。
  (三)刑法第11條前段、第47條第1 項、第38條第1 項第2 款。
五、本判決書係依刑事訴訟法第310 條之2 準用同法第454 條第
    1 、2 項製作，僅記載當事人欄、主文、犯罪事實、證據名
    稱、應適用之法條，犯罪事實及證據部分並得引用檢察官起
    訴書之記載。
本案經檢察官李辛茹到庭執行職務。
中    華    民    國    99    年    12    月    22    日
                  刑事第二庭  法  官  羅貞元
以上正本證明與原本無異。
如不服本判決應於收受送達後10日內向本院提出上訴書狀，並應
敘述具體理由；其未敘述上訴理由者，應於上訴期間屆滿後20日
內向本院補提理由書(均須按他造當事人之人數附繕本)「切勿逕
送上級法院」。
中    華    民    國    99    年    12    月    22    日
                              書記官  陳虹
附錄罪論法條：
毒品危害防制條例第10條第1項
施用第一級毒品者，處 6 月以上 5 年以下有期徒刑。
附件：
臺灣基隆地方法院檢察署檢察官起訴書
                                    99年度毒偵字第1384號
    被      告  林世欽  男  35歲（民國○○年○○月○○日生）
                        住基隆市○○區○○路12號
                        居基隆市安樂區○○○街8巷3號16樓
                        國民身分證統一編號：Ｚ000000000號
上列被告因違反毒品危害防制條例案件，業經偵查終結，認應提
起公訴，茲將犯罪事實及證據並所犯法條分敘如下：
        犯罪事實
一、林世欽前因施用毒品案件，經送觀察、勒戒後，認有繼續施
    用毒品之傾向，復經裁定令入戒治處所施以強制戒治，於民
    國89年11月14日強制戒治期滿釋放出所，並由本署檢察官於
    90年1月31日，以90年度戒毒偵字第7號為不起訴處分確定。
    復因施用毒品案件，經本署檢察官聲請強制戒治及提起公訴
    ，強制戒治部分，於93年1月9日因法律修正釋放；刑案部分
    ，經臺灣基隆地方法院於92年7月3日，以92年度訴字第156
    號判決判處應執行有期徒刑1年2月，經被告上訴後，復於93
    年6月18日撤回上訴確定，已於94年9月17日縮刑期滿執行完
    畢。又因施用毒品案件，經同法院於98年1月20日，以98年
    度訴字第17號判決判處有期徒刑7月確定，甫於98年10月25
    日執行完畢。詎其仍不思悔改，復基於施用第一級毒品之犯
    意，於99年8月5日23時許，在基隆市安樂區○○○街8巷3號
    16樓居處內，以針筒注射方式，非法施用第一級毒品海洛因
    1次。嗣於同月7日中午12時35分許，在上址居所為警持搜索
    票查獲，當場扣得注射針筒1支及殘渣袋4個，並配合至警局
    採尿送驗，有毒品嗎啡之陽性反應，而查悉上情。
二、案經臺北縣政府警察局新莊分局報告偵辦。
        證據並所犯法條
一、證據名稱及待證事實：
┌──┬──────────┬────────────┐
│編號│證據名稱            │待證事實                │
├──┼──────────┼────────────┤
│一  │被告林世欽之偵訊及警│被告親自採尿供警送驗之事│
│    │詢陳述、臺灣基隆地方│實                      │
│    │法院99年度聲搜字第  │                        │
│    │453號搜索票、搜索扣 │                        │
│    │押筆錄、通聯調閱查詢│                        │
│    │單及照片            │                        │
├──┼──────────┼────────────┤
│二  │臺北縣政府警察局新莊│被告施用海洛因之事實    │
│    │分局煙毒麻醉藥品案被│                        │
│    │移送者姓名及代碼對照│                        │
│    │表（採尿時間：99年8 │                        │
│    │月7日）、臺灣檢驗科 │                        │
│    │技股份有限公司濫用藥│                        │
│    │物檢驗報告各1份     │                        │
├──┼──────────┼────────────┤
│三  │刑案資料查註紀錄表、│被告為累犯，並於強制戒治│
│    │全國施用毒品案件紀錄│執行完畢釋放後，5年內再 │
│    │表、法務部全國檢察官│犯之事實                │
│    │線上查詢刑案人犯在監│                        │
│    │所最新資料報表各1份 │                        │
├──┼──────────┼────────────┤
│四  │注射針筒1支及殘渣袋4│犯罪工具                │
│    │個                  │                        │
└──┴──────────┴────────────┘
二、核被告所為，係犯毒品危害防制條例第10條第1項之施用第
    一級毒品罪嫌。被告受徒刑執行完畢，5年以內故意再犯本
    件有期徒刑以上之罪，為累犯，請依刑法第47條之規定加重
    其刑。扣案注射針筒1支及殘渣袋4個係被告供施用毒品之器
    具，並據被告供明在卷，請依刑法第38條第1項第2款規定宣
    告沒收。
三、依毒品危害防制條例第23條第2項、刑事訴訟法第251條第1
    項提起公訴。
    此  致
臺灣基隆地方法院
中    華    民    國    99    年    9     月    27    日
                              檢察官  張  長  樹
本件正本證明與原本無異
中    華    民    國    99    年    9     月    30    日
                              書記官  辜  鈞  珩
附錄所犯法條：
毒品危害防制條例第10條
施用第一級毒品者，處 6 月以上 5 年以下有期徒刑。
施用第二級毒品者，處 3 年以下有期徒刑。

司法院資訊處製作；財團法人民間司法改革基金會備份。
